【裁判字號】    97,訴,1109
【裁判日期】    971225
【裁判案由】    發明專利申請
【裁判全文】
臺北高等行政法院判決
                                      97年度訴字第1109號
                              .
原      告  日商．揖斐電股份有限公司（株式社）
代  表  人  甲○○○
訴訟代理人  簡秀如  律師（兼送達代收人）
            林宗宏專利代理人.
上  一  人
複代 理 人  丁○○專利代理.
被      告  經濟部智慧財產局
代  表  人  王美花（局長）住同上
訴訟代理人  丙○○兼送達代收.
            乙○○
上列當事人間因發明專利申請事件，原告不服經濟部中華民國97
年3 月6 日經訴字第09706103400 號訴願決定，提起行政訴訟，
本院判決如下：
    主      文
原告之訴駁回。
訴訟費用由原告負擔。
    事實及理由
一、事實概要：
    原告前於民國（下同）88年12月15日以「導電性接續銷及封
    裝基板」向被告申請發明專利，並以西元1998年12月16日、
    、1999年1 月4 日、4 月5 日、4 月12日、8 月18日分別向
    日本申請之第00-000000 號、第00-000000 號、第00-00000
    0 號、第00-000000 號、第00-000000 號、第00-000000 號
    、第00-000000 號、第00-000000 號、第00-000000 號、第
    00-000000 號等10件專利案主張優先權，經被告編為第0000
    0000號審查。嗣原告於94年11月21日將該案部分內容申請分
    割為一獨立之「封裝基板」發明專利申請案，經被告另編為
    第00000000號再審查。原告復於95年12月19日再將該案之部
    分內容申請分割為一獨立之「封裝基板」發明專利申請案，
    經該局另編為第00000000號（下稱系爭案）進行再審查。案
    經被告於96年8 月15日以（96）智專三(二)04128 字第096204
    47050 號專利再審查核駁審定書為「本案應不予專利」之處
    分。原告不服，提起訴願，經遭駁回，遂向本院提起行政訴
    訟。
二、原告訴稱：
  (1)原告於接獲被告「審查意見通知函」後，曾於指定期限內依
    法向被告申請延展答辯期限，迺被告竟置之不理，有違專利
    法、專利法施行細則規定及平等原則：
    專利法第46條第2 項規定：「經再審查認為有不予專利之
      情事者，在審定前應先通知申請人，限期申復」，是為保
      障當事人之陳述意見權，進而達成鼓勵及保護發明之目的
      而設，且行政程序法第102 條規定給予陳述意見之機會亦
      同此理。本件被告固曾於96年5 月25日核發「審查意見通
      知函」，通知原告其不擬准予專利之理由，並要求原告於
      文到次日起60日內提出修正或申復；原告於被告指定期日
      前（即同年7 月25日），去函申請延緩提出答辯；詎被告
      無待原告申復，逕於3 週後之8 月15日作成「不予專利」
      之處分，等同未讓原告陳述意見。因系爭案於母案完成分
      割因而成案後，進入「再審查」階段，被告之作為，實質
      上已違反上開規範。
    關於被告指定期間之遵守，專利法施行細則第6 條規定：
      「依本法及本細則指定之期間，申請人得於指定期間屆滿
      前，載明理由向專利專責機關申請延展」，故原告提出延
      展之申請亦屬合法，但被告卻對該申請置之不理，明顯違
      法。再依被告之審查慣例，其通常均會准許此項申請，且
      一般均會准許2-3 個月之延展。即便被告曾在其函文中載
      明「不得再申請延展」或「逾期未復者，本局將依現有資
      料續行審查」，被告亦在為數眾多之案件中，允許申請人
      多次申請延展（參照原證5 ，本院卷p188）。
    「行政行為，非有正當理由，不得為差別待遇」行政程序
      法第6 條定有明文，此為「平等原則」之展現。則被告不
      僅獨獨對系爭案為不同之處置，甚者，其在審查意見篇幅
      不多之案件中猶多次准許專利申請人之延展請求，對於有
      高達54項審查意見之系爭案，卻執意採取最嚴格之對待方
      式，不許原告申請延展，更在短時間內（於原告提出延展
      申請後不到1 個月）立刻作成「不予專利」之審定，顯已
      違背「平等原則」及「禁止差別待遇原則」。況原告依法
      提出延展之申請，被告理應對之為駁回後再為相關處理。
      而被告卻未為任何答覆或處分，而為系爭案「不予專利」
      審定（即原處分）。被告不僅已構成行政訴訟法第5 條第
      1 項之「怠為處分」，更違背行政程序法第1 條及第8 條
      所揭示之信賴原則。被告或謂，其已在「審查意見通知函
      」中表明「本案不得申請延展」，故原告自不得再為延展
      之申請。自與被告向來之行政慣例有悖（參原證5 ），且
      被告在審查實務上通常不會在通知審查意見之第1 次函文
      中，即先阻絕專利申請人申請展延答辯期日之機會。被告
      獨獨對本件採取如此行政作為，再度彰顯其對本件之不平
      等處遇。
  (2)被告主張因系爭案為分割案，使用之核駁引證案與母案相同
    ，故在「審查意見通知函」中敘明系爭案不得申請延期，「
    應屬合理」云云。惟被告之說法並非實在：
    系爭案之母案即第000000000 號發明專利申請案，其申請
      專利範圍共有85項。被告於95年10月18日針對該案核發「
      核駁理由先行通知書」，其中針對其申請專利範圍第1 至
      4 項，係以專利法第26條「無法據以實施」作為核駁理由
      。原告隨後於95年12月19日將母案之部分內容申請分割為
      系爭案，共有64項申請專利範圍，其中第1 至4 項仍與母
      案之第1 至4 項對應，僅第1 項之內容稍作修正而已，其
      餘3 項內容則完全相同。系爭案之申請專利範圍第1 至4
      項與母案之第1 至4 項幾乎完全相同，已如前述。然不論
      是被告針對系爭案所核發之「審查意見通知函」或是被告
      在未予原告答辯情況下所作成之原處分，其就第1 至4 項
      之核駁理由，均為「專利法第22條第4 項」之「進步性」
      。換言之，被告對於此4 項請求項之見解已然變更；對於
      原告而言，其在「審查意見通知函」中所持對於第1 至4
      項之意見，在原告接獲該函文之當時，確為首次出現之新
      核駁理由，被告主張顯非實在。
    「分割案」固依法應就原申請案已完成之程序續行審查，
      專利法第33條第2 項定有明文；但此並非謂被告即可「省
      略」或「忽視」專利法、專利法施行細則或所定之必要程
      序及賦予專利申請人之保障；專利法施行細則既然已賦予
      專利申請人就被告之指定期間申請延展，則被告於本件中
      為「本案不得申請延展」之限制，即屬依法無據。事實上
      ，即便針對無分割案之一般申請案，被告在再審查階段繼
      續援用初審階段之引證案及審查理由，亦所在多有；倘依
      被告所言，豈非謂「只要再審查階段之審查結果認為初審
      階段之引證案及審查意見均可援用，即不需依法給予申請
      人答辯，或無需依法容許申請人展期答辯」，被告之辯詞
      顯非合理。
  (3)系爭案具有進步性，符合專利法第22條第4項之規定：
    現行專利審查基準第3.4.1 節「進步性之判斷步驟」所載
      ，請求項所載之發明是否具有進步性，通常得依下列步驟
      進行判斷：
      1.確定申請專利之發明的範圍。
      2.確定相關先前技術所揭露之內容。
      3.確定申請專利之發明所屬技術領域中具有通常知識者之
        技術水準。
      4.確認申請專利之發明與相關先前技術之間的差異。
      5.該發明所屬技術領域中具有通常知識者參酌相關先前技
        術所揭露之內容及申請時的通常知識，判斷是否能輕易
        完成申請專利之發明整體。
    步驟1 ，就申請專利之發明的範圍而言，系爭案之技術內
      容揭示於系爭案申請專利範圍第1 、2 、5 、6 、7 、17
      、20、21、22、32、33、41、42、60、62、63項，系爭案
      申請專利範圍共有64項，其中前開16項為獨立項，其餘為
      附屬項。系爭案係有關於一種固定有導電性接續銷之樹脂
      封裝基板，其一目的在於提供一種在熱循環條件下或實際
      安裝IC晶片等之電子零件時應力不易集中之導電性接續銷
      ，以及即使受到應力作用導電性接續銷也不易剝離、脫落
      而能達成電氣上之接續的樹脂封裝基板。其主要技術目的
      如下：
      1.增加接合強度：因腳位與其內層之層間樹脂絕緣層之間
        的接合面積小且金屬製的腳位與樹脂絕緣層之材質完全
        不相同，故存在有兩者的接合強度不足的問題，而導致
        在熱循環條件下，因封裝基板側與母板或子板側之間的
        熱膨脹率差使基板產生彎曲或凹凸，而在腳位與層間樹
        脂絕緣層的界面處引起損壞，而產生導電性接續銷一起
        與腳位由基板剝離之問題。
      2.提供導電性接續銷對於應力之處理對策：在藉由該導電
        性接續銷將封裝基板裝合於母板之際，若導電性接續銷
        的位置與應接續母板的插口之間存在有位置誤差的話，
        則應力會集中於接續部而使得導電性接續銷與腳位一起
        剝離。
    步驟2 ，就相關先前技術所揭露之內容而言，本件引證1
      （即西元1993年3 月23日公告之美國第0000000 號專利案
      ）、引證2 （即西元1988年4 月5 日公告之美國第000000
      0 號專利案）及引證3 （即西元1998年11月21日公告之我
      國第00000000號「可固化樹脂組成物，使用此組成物所製
      造之多層印刷電路板及其製造方法」發明專利案）之技術
      內容，說明如下：
      1.引證1 ：如引證1 的第2 圖，其已明確揭示在陶瓷基板
        32上形成由鉻所構成的導體電路36，在該導體電路上依
        次形成絕緣層38與介層結構（via ）40，經由黃銅所構
        成之接著劑44，將接續銷42連接於介層結構40（其具有
        腳位的功能）。根據說明書第4 欄第38-44 行所揭露，
        其發現陶瓷基板早期失效的原因在於I/O 腳位40的腐蝕
        ，其腐蝕現象係始於I/O 腳位的邊緣46，因為其曝露於
        周遭大氣。而根據其說明書第4 欄第57-64 行參考圖式
        第2 圖所示，為了防止此一腐蝕現象，係以保護層48將
        陶瓷基板的下表面35與I/O 腳位40封入其中，該保護層
        48包覆部分的接著劑44的同時，亦保護I/O 腳位、特別
        保護而覆蓋其邊緣部分46，而防止其受到腐蝕。就引證
        1 圖式第2 圖所示，在以黃銅接著劑44固定接續銷42後
        ，保護層48、黃銅接著劑44與接續銷42的組合結構已將
        I/O 腳位40完全密封。而引證1 圖式第3 圖亦顯示I/O
        腳位64受到完全密封的結構。故引證1 之目的係在於解
        決I/O pad （腳位）鏽蝕之問題。引證1 所採取之技術
        手段係在腳位上覆蓋保護層（樹脂絕緣層）。而如引證
        1 第3 圖所示，引證1 之構造為：於一陶瓷基板52上有
        一腳位56；I/O pin （導電性接續銷）58係以braze （
        導電性接著劑）接著於腳位56，並形成有fillet（填角
        ）60；protective layer（樹脂絕緣層）62覆蓋於陶瓷
        基板52、腳位56及導電性接著劑60之上；陶瓷基板52具
        有via （介層孔）54，用以電性接續至腳位。
      2.引證2 ：引證2 的印刷電路板，係在基板形成有內層圖
        形，在該內層圖形中，位於表面這一側的內層圖形係作
        為腳位，並以絕緣層被覆該腳位的周圍。因此，引證2
        的腳位，並非形成於最外層的絕緣層。另引證2 揭露其
        印刷電路板的基材為陶瓷。蓋引證2 主要揭示一種疊合
        基板，包含絕緣基板15與導體層15c 、15d 等，最外層
        15a 、15b 為接地層（鋁層）；其Terminal pins （接
        續銷）16包含root portion（固定部）16a 及contact
        portion （接續部）16b ；且具有via-hole（介層孔）
        18，用以與內層導體連續；該絕緣基板15之材質可為陶
        瓷或樹脂。
      3.引證3 ：引證3 主要係揭示粗糙化絕緣層的表面，用以
        增加樹脂絕緣層與導體層之黏合強度。在引證3 中，其
        揭示具有已粗化的最外層絕緣層的印刷電路板，然而並
        未揭示或教示任何關於用以與其它的基板連接的接續銷
        的組成。
    步驟3 、4 ，就系爭案所屬技術領域中具有通常知識者之
      技術水準，及與相關先前技術之間的差異而言，本件引證
      案未揭露系爭案之必要元件。就系爭案與引證案之構成以
      及技術特徵重大差異處，簡要說明之：
      1.為增加金屬製的腳位與材質完全不相同之樹脂絕緣層間
        之接合強度，系爭案採取下述技術手段：
        A.「上述最外層的層間樹脂絕緣層及上述腳位係利用有
          機樹脂絕緣層予以被覆」（見請求項1 、17、20、21
          、22....等），以使腳位可因被有機樹脂絕緣層蓋壓
          住而能防止其由基板剝離；相對於此，引證1 之基板
          為陶瓷所構成，相較於系爭案多層疊合樹脂基板，顯
          然不同，引證1 並無基板產生彎曲或凹凸之問題，其
          自然並未針對系爭案所欲達成之增加接合強度之目的
          提出解決手段。
        B.「最外層的層間樹脂絕緣層具有經粗糙化處理後的表
          面」（見諸所有請求項），以使樹脂絕緣層與腳位之
          黏合強度增加；相對於此，引證1 係為陶瓷基板，並
          無系爭案之「最外層的層間樹脂絕緣層」，故雖引證
          3 揭示粗糙化絕緣層的表面，然並無理由使人輕易將
          性質迥然不同之引證1 之陶瓷基板與引證3 之粗糙化
          絕緣層的表面予以組合。
        C.「該腳位係由用來固定該導電性接續銷之本體部以及
          配設在該本體部周圍的延伸部所構成」（見請求項2.
          ..等），以使腳位之延伸部因被有機樹脂絕緣層壓蓋
          住而可防止腳位由基板剝離；另由於有機樹脂絕緣層
          與腳位部之本體部不會接觸，故不會發生因該有機樹
          脂絕緣層與腳位部之本體部相接觸而產生裂隙（crac
          k ）之現象；相對於此，引證1 之腳位並未揭示如本
          發明之由本體部與延伸部構成之構造，其並無如系爭
          案之「延伸部」，且其樹脂絕緣保護層係完全覆蓋腳
          位，無法達成系爭案發明之使樹脂絕緣層與腳位部之
          本體部不接觸，而可避免因該有機樹脂絕緣層與腳位
          部之本體部相接觸而產生裂隙之效果。
        D.「腳位係藉由介層孔而與內層之導體層相接續」（見
          請求項5 、6 、7 、8 、9 、10、20、21、22....等
          ），以使腳位可介層孔而與內層之導體層相接合，除
          可使腳位與基板之間的接觸面積增加，又因變成兩者
          材質皆為金屬且彼此相接續之狀態，故可讓接續變得
          更確實且使腳位的剝離強度更加提高；另如請求項8
          限定介層孔為至少1 個以上的多數個（技術手段D1）
          、請求項9 限定將該多數個介層孔為排列成圓環狀（
          技術手段D2）、請求項10限定將介層孔為設立至少2
          層以上（技術手段D3），皆係為可增加腳位之接合面
          積之技術手段，都可有效提高接合強度。相對於此，
          引證1 及引證2 之介層孔之目的在與內層之導體層相
          接續，自然未針對系爭案所欲達成之增加接合強度之
          目的提出解決手段，故由該等引證案實無法輕易想出
          系爭案發明之例如上述技術手段D1、D2、D3之對於介
          層孔之數量及配置方式之各種設計，亦實無法達成或
          預期系爭案發明之可增加腳位之接合面積之效果。
      2.為使應力不易集中之導電性接續銷，以及即使受到應力
        作用導電性接續銷也不易剝離，系爭案採取下述技術手
        段：
        A.「導電性接續銷係由柱狀之接續部與板狀之固定部所
          構成」（見請求項13、17、20、21、22、36、37..等
          ），亦即T 型銷，該板狀固定部係用以藉由導電性接
          著劑而固定於腳位上，其可依據腳位的大小而以圓形
          或多角形來適當形成，以提供適當的接合面積，且在
          因熱循環條件之各項熱處理而使得基板上產生彎曲等
          情形下，由於固定部可曲撓來對應其變形，故可防止
          導電性接續銷由基板剝離；另如請求項37限定將上述
          柱狀之接續部形成有蜂腰部（技術手段E1），故可賦
          予導電性接續銷容易彎曲性，故在有應力施加於導電
          性接續銷上時，即可藉由接續部之蜂腰部的彎曲而將
          該應力吸收，以使得導電性接續銷不易由基板剝離；
          相對於此，引證1 之導電性接續銷係為一單純柱體，
          其構造與系爭案之具備接續部與固定部之呈T 型之導
          電性接續銷完全不同，其並未揭示系爭案發明之板狀
          之固定部，並無法提供適當的接合面積，故於以導電
          性接著劑接著於腳位56時會形成有填角60，此一填角
          60不僅減少接續銷之接觸面積亦妨礙嵌合。此外，引
          證2 之導電性接續銷雖亦具備接續部與固定部，惟其
          固定部極小並非為板狀，並無法提供適當的接合面積
          。再者，因引證1 、2 皆未以提供導電性接續銷對於
          應力之處理對策為目的，自然未對應提出解決手段，
          故系爭案藉由接續部之蜂腰部的彎曲而吸收應力之效
          果，其技術是引證案實無法輕易想出，其效果也是引
          證案無法達成的。
        B.「以凸起狀銷作為導電性接續銷」（見請求項41、42
          、60、62、63..等），以使接合面積增加，故應力不
          會集中，在接合界面也不會產生龜裂、損壞，且接合
          強度又高，又不會與外部基板接續不良。相對於此，
          因引證1 、2 皆未以提供導電性接續銷對於應力之處
          理對策為目的，自然未對應提出解決手段，故系爭案
          增加接合面積提高接合強度、且可使應力不會集中、
          在接合界面也不會產生龜裂損壞等效果，其技術是引
          證案實無法輕易想出，其效果也是引證案無法達成的
          。
      3.此外，本發明之目的亦係在於提供一種具有可發揮充份
        機能之平坦層之樹脂封裝基板。為達到上述目的，系爭
        案採取下述技術手段：
        「在基板表面的最外層的層間樹脂絕緣層上設有導體層
        之平坦層」（見獨立項32、33..等），以藉由在該平坦
        層上直接連接導電性接續銷，以降低由外部基板（例如
        子板）到平坦層之電阻。藉此，可使得由子板側供給電
        力變得容易，以讓構成電源層之平坦層能發揮充份的機
        能。此外，在構成接地層之平坦層中亦可使其藉由低阻
        抗之導電性接續銷而與子板側之接地線相連接，以充分
        地達到防止雜訊之目的。相對於此，因引證1 並非樹脂
        封裝基板，自然未對應提出解決手段，而引證2 亦未對
        此有任何揭示或教導，即該等引證案並未揭示系爭案發
        明之此前揭技術手段，故由該等引證案實無法輕易完成
        系爭案發明，亦實無法達成或預期系爭案發明之上述效
        果。
      4.系爭案獨立項之申請專利範圍各項的特徵為「在最外層
        的有機樹脂絕緣層上形成使上述腳位部分地露出之開口
        」。系爭案獨立項之申請專利範圍各項的另一項特徵為
        ：「以銲錫光阻（solermask ，其為有機樹脂絕緣層）
        來被覆固定導電性接續銷的腳位（pad ）的周圍」，其
        目的在於例如下列的情況下，以銲錫光阻壓住上述腳位
        的周圍，可抑制封裝基板的腳位剝離的情形：（a ）藉
        由該導電性接續銷將封裝基板裝置在主機板時，導電性
        接續銷與主機板的插槽間的位置發生偏差的情況下，而
        對該導電性接續銷施加應力；（b ）經由熱循環等熱製
        程，而使基板發生翹曲。在引證1 中，其必須抑制腳位
        鏽蝕的發生，而其必要組成在於以保護48、黃銅接著劑
        44與接續銷42被覆該腳位的整體部分的結構。因此關於
        這點，係為藉由引證1 無法達成本案「曝露部分的腳位
        」的特徵的關鍵性因素，而使本發明所屬技藝領域中具
        有通常知識者，無法藉由引證1 來完成本案的技術特徵
        。引證2 係揭露其腳位形成於內層圖形中，故未揭露上
        述系爭案必要之技術特徵。引證3 中，其揭示具有已粗
        化的最外層絕緣層的印刷電路板，然而並未揭示或教示
        任何關於用以與其它的基板連接的接續銷的組成。故引
        證1 、2 與3 並未揭露系爭案裝置項之必要元件，而使
        系爭案不只具有新穎性，更具有進步性。
    步驟5 ，就系爭案所屬技術領域中具有通常知識者參酌相
      關先前技術所揭露之內容及申請時的通常知識，判斷是否
      能輕易「完成」申請專利之發明的整體而言。
      1.本件引證1 中，其必須抑制腳位鏽蝕的發生，而其必要
        組成在於以保護層48 、 黃銅接著劑44與接續銷42被覆
        I/O 腳位的整體部分的結構。因此在引證1 中，I/O 腳
        位受到完全被覆為引證1 必要的技術特徵，這構成了阻
        卻本發明所屬技術領域中具有通常知識者以引證1 本身
        揭露的技術、或是引證1 的技術為基礎下而結合引證2
        、3 或其他已知技術，以達成系爭案「曝露部分的腳位
        」的特徵的關鍵性因素。因此，本發明所屬技藝領域中
        具有通常知識者無法藉由引證1 或引證1 、2 、3 組合
        的技術，來完成系爭案的技術特徵，例如「在最外層的
        有機樹脂絕緣層上形成使上述腳位部分地露出之開口」
        的技術特徵。
      2.引證2 係揭露其腳位形成於內層圖形中，並記載其基板
        由陶瓷材料所形成，故難以發生基板的翹曲情形。加上
        本發明所屬技藝領域中具有通常知識者可自引證2 中推
        測，其具有內層圖形的基板是由一次燒結所形成，因此
        認為其有腳位功能的內層圖形與基板之間具有良好的密
        接性。因此，在引證2 不存在「腳位的剝離」之系爭案
        特有的欲解決的技術問題，故引證2 與系爭案在技術方
        面的背景有很明顯的差異。換言之，引證2 中並無必要
        含有用以抑制腳位剝離之構造特徵、及系爭案「以銲錫
        光阻（soldermask，其為有機樹脂絕緣層）來被覆固定
        導電性接續銷的腳位（pad ）的周圍」的技術特徵；引
        證2 亦未揭露「在最外層的有機樹脂絕緣層上形成使上
        述腳位部分地露出之開口」。另外，於前述引證1 的揭
        露的內容，亦阻卻本發明所屬技藝領域中具有通常知識
        者，將其與引證1 結合。因此無法完成系爭案「在最外
        層的有機樹脂絕緣層上形成使上述腳位部分地露出之開
        口」以及「以銲錫光阻（soler mask，其為有機樹脂絕
        緣體）來被覆固定導電性接續銷的腳位（pad ）的周圍
        」的技術特徵。
      3.引證3 並未揭示或教示任何關於用以與其它的基板連接
        的接續銷的組成，在前述引證1 的揭露的內容已阻卻本
        發明所屬技藝領域中具有通常知識者將其與引證1 結合
        的情形下，其仍無法完成系爭案「在最外層的有機樹脂
        絕緣層上形成使上述腳位部分地露出之開口」以及「以
        銲錫光阻（soler mask，其為有機樹脂絕緣體）來被覆
        固定導電性接續銷的腳位（pad ）的周圍」的技術特徵
        。
  (4)綜上，原告主張本件引證1 、2 、3 並未揭示系爭案申請專
    利範圍所載之發明，且熟知相關技術之人，亦不可能由引證
    1 、2 、3 輕易推得系爭案之發明，系爭案確實具備進步性
    ，符合專利法第22條第4 項之規定，而應予專利；又原告於
    接獲被告「審查意見通知函」後，曾於指定期限內依法向被
    告申請延展答辯期限，迺被告竟置之不理，未給予原告答辯
    之機會，逕作成處分，有違專利法、專利法施行細則規定及
    平等原則，原處分具重大瑕疵應予撤銷等情。因而聲明：「
    訴願決定及原處分均撤銷，暨命被告作成系爭案應予專利之
    處分，訴訟費用由被告負擔」。
三、被告抗辯：
   (1)依專利法第46條之規定，經再審查認為有不予專利之情事
     時，在審定前應先通知申請人，限期申復。據此，被告於
     審定前之96年5 月25日以00000000000 號「審查意見通知
     函」通知原告，函請60日內申復理由，完全符合專利法第
     46條之規定。且本件係第00000000號案之分割案，請求項
     係由第00000000號案分割而得，使用之核駁引證案亦屬相
     同，故於「審查意見通知函」中敘明本件不得申請延期，
     應屬合理，原告稱被告有違專利法等規定及平等原則，實
     屬無理由。
   (2)原告不服被告原處分，而在訴願理由中依進步性之判斷步
     驟順序，對本件審查結果提出質疑，爰依該步驟論述如下
     ：
     步驟1 ，係系爭案之技術內容，原告重述系爭案之申請
     專利範圍，該部分被告並無異議。
     步驟2 ，原告就引證1 、2 、3 所揭示之技術內容，一
       一論述：
       1.在引證1 部分，原告係針對引證1 第2 圖所揭示之結
         構詳細論述，惟該圖並非審定書中論述系爭案不具進
         步性之主要依據，引證1 之代表圖即第3 圖才是論述
         系爭案不具進步性之主要依據，此可由審定書理由(三)
         中針對第1 項之論述即可看出，審定書中言「引證1
         中之Pad 56相當於本項之腳位，引證1 中之I/O Pin
         58與引證2 中之Terminal pins 16相當於本項之接續
         銷，引證1 中之Polymeric material相當於本案之有
         機樹脂絕緣層，該Polymeric material亦覆蓋於Pad
         56之周圍」，上述元件符號皆係出現在第3 圖中。比
         對引證1 第3 圖與系爭案申請專利範圍，可以發現申
         請專利範圍所揭示之元件皆已出現在該圖中。
       2.在引證2 中，原告論及引證2 中腳位並非在最外層的
         絕緣層，而且印刷電路板係陶瓷材質，被告須聲明的
         是，引證2 之主要目的係在揭示一種疊合基板，包含
         絕緣層15與導體層15c 、15d 等，且利用via-holes
         18與內層導體連續，用以證明系爭案申請專利範圍中
         論述到的疊合基板已揭示於前案，引證2 中腳位之位
         置與印刷電路板材質，並非論究重點。
       3.引證3 之主要目的係在揭示粗糙化絕緣層的表面，用
         以證明系爭案申請專利範圍中論述到的粗糙化絕緣層
         的表面已揭示於前案，引證3 中有無腳位與接續銷，
         亦非論究重點。
     步驟3 ，係確認該發明所屬技術領域中具有通常知識者
       之技術水準，本件中係以上述引證案為通常知識之基礎
       ，進行比對。
     步驟4 、步驟5 係比對申請專利之發明與相關先前技術
       之差異，並參酌相關先前技術與申請時通常知識，判斷
       能否輕易完成申請專利之發明的整體。
       1.參酌引證1 圖3 與系爭案申請專利範圍可知，申請專
         利範圍所揭示之元件皆已出現在該圖中，系爭案之有
         機樹脂絕緣層是形成使部分腳位露出之開口，即是覆
         蓋於腳位之邊緣，而引證1 之Polymeric material是
         將腳位與腳位上之導電性接著劑一起覆蓋，兩者之差
         異僅是覆蓋腳位的面積不同而已，換言之，若將引證
         1 圖3 中之Polymeric material向外緣退縮，僅覆蓋
         住Pad 56周圍，便與本件相同了，原告雖強調引證1
         中Po lymeric material 覆蓋Pad 56周圍之目的在於
         防止腳位鏽蝕的發生，而系爭案覆蓋之目的在於抑制
         腳位剝離，然系爭案係物之發明，應以結構特徵為技
         術特徵，本項之結構已揭示於引證1 中，且既然Poly
         meric material覆蓋Pad 56周圍，亦具有抑制剝離之
         功效。
       2.而系爭案之其他特徵如疊合基板、粗糙化表面等已揭
         示於引證2 、3 中，故判斷參酌前述3 件引證案與申
         請時通常知識，應可輕易完成本發明，原告主張顯無
         理由。
   (3)綜上，被告以系爭案為所屬技術領域中具有通常知識者依
     引證1 、2 、3 所能輕易完成，本件不具進步性；又本件
     係第00000000號案之分割案，使用之核駁引證案亦屬相同
     ，故於「審查意見通知函」中敘明本件不得申請延期，應
     屬合理，則本件已給予原告陳述意見之機會，原處分於法
     並無違誤等語，而聲明：「原告之訴駁回，訴訟費用由原
     告負擔」。
四、得心證之理由：
  (1)本案之爭點有2 ：程序上爭執，原告於接獲被告「審查意
    見通知函」後，於指定期限內向被告申請延展答辯期限，被
    告未予處理而為處分，有無違法。實體上爭執，系爭案是
    否具有進步性。
  (2)程序上爭執：
    就專利法第46條第2 項、專利法施行細則第6 條、行政程
      序法第102 條之相關規定而言，有無給予相關當事人陳述
      意見之機會，是要就具體案件來評估。
      1.系爭案開始申請時，原告於88年12月15日以「導電性接
        續銷及封裝基板」向被告申請經編為第00000000號審查
        ；嗣94年11月21日原告將該案部分內容申請分割為一獨
        立之「封裝基板」發明專利申請案，經被告另編為第00
        000000號再審查。系爭案之母案即第000000000 號發明
        專利申請案，其申請專利範圍共有85項，被告於95年10
        月18日針對該案核發「核駁理由先行通知書」，其中針
        對其申請專利範圍第1 至4 項，係以專利法第26條「無
        法據以實施」作為核駁理由。原告隨後於95年12月19日
        將母案之部分內容申請分割為系爭案，共有64項申請專
        利範圍，其中第1 至4 項仍與母案之第1 至4 項對應，
        僅第1 項之內容稍作修正而已，其餘3 項內容則完全相
        同。系爭案之申請專利範圍第1 至4 項與母案之第1 至
        4 項幾乎完全相同。此部分兩造並無爭議。
      2.原告認為被告針對系爭案所核發之「審查意見通知函」
        或原處分，其就第1 至4 項之核駁理由，均為「專利法
        第22條第4 項」之「進步性」。但先前系爭案之母案，
        其「核駁理由先行通知書」卻是專利法第26條「無法據
        以實施」，所以二者不同。然查，原告就系爭案之母案
        （申請專利範圍85項）申請分割為系爭案（申請專利範
        圍64項），其中請求項第1 至4 項原告在申請分割時所
        為之修改，原本之接續銷直接放在絕緣性之樹脂上，把
        導電的東西放在不導電的物體上，顯然無法實施，分割
        案則作修改將接續銷改放在導電層，就主張可以實施，
        惟此僅係原本之誤繕而已，這是一個明顯的誤繕更正，
        並不會造成系爭案實質申請專利範圍技術特徵之變更。
        所以這部分在修改後可以實施後，仍經被告「核駁理由
        先行通知書」告知不具進步性，仍屬適洽；原告爭執於
        前後「核駁理由先行通知書」依據內容之不同，全因原
        告先前單純之誤繕（把導電的東西放在不導電的物體上
        ）而導致，亦為原告知之甚詳之處，自不能據以為未充
        分表達意見之理由。
    而依專利法第46條之規定，經再審查認為有不予專利之情
      事時，在審定前應先通知申請人，限期申復。據此，被告
      於審定前之96年5 月25日以00000000000 號「審查意見通
      知函」通知原告，函請60日內申復理由，亦屬合法。況本
      件係第00000000號案之分割案，請求項係由第00000000號
      案分割而得，使用之核駁引證案亦屬相同，故實質而言原
      告已有充分陳述意見之機會，被告先前之其他個案是否再
      次給予陳述意見之機會，仍應是個案之具體內容決定之，
      本案即使於「審查意見通知函」中敘明本件不得申請延期
      ，就實質機會而言，原告88年12月15日先申請按（經編為
      第00000000號審查），94年11月21日申請分割後申請案（
      經編為第00000000號審查，系爭案之母案），再於95年12
      月19日再次申請分割後之申請案（系爭案），既使用之核
      駁引證案相同，時間上原告堪稱充裕，被告於系爭案「審
      查意見通知函」中敘明系爭案不得申請延期，參照專利法
      第46條第2 項規定：「經再審查認為有不予專利之情事者
      ，在審定前應先通知申請人，限期申復」，及專利法施行
      細則第6 條規定：「依本法及本細則指定之期間，申請人
      得於指定期間屆滿前，載明理由向專利專責機關申請延展
      」之規定，被告自得有其裁量，其先行告知不得申請延期
      ，自屬於法有據。就此原告稱被告有違專利法等規定及平
      等原則，自無理由。
  (3)實體上爭執，系爭案是否具有進步性。
    本件第00000000號「封裝基板」發明專利申請案，其申請
      專利範圍共有64項，其中1 、2 、5 、6 、7 、17、20、
      21、22、32、33、41、42、60、62、63項為獨立項，其餘
      為附屬項。
      1.原告稱系爭案之重要技術特徵為：最外層的層間樹脂絕
        緣層及上述腳位係利用有機樹脂絕緣層予以被覆（見請
        求項1 、17、20、21、22....等）、最外層的層間樹脂
        絕緣層具有經粗糙化處理後的表面（見諸所有請求項）
        、該腳位係由用來固定該導電性接續銷之本體部以及配
        設在該本體部周圍的延伸部所構成（見請求項2...等）
        、腳位係藉由介層孔而與內層之導體層相接續（見請求
        項5 、6 、7 、8 、9 、10、20、21、22....等）、導
        電性接續銷係由柱狀之接續部與板狀之固定部所構成（
        見請求項13、17、20、21、22、36、37..等）、以凸起
        狀銷作為導電性接續銷（見請求項41、42、60、62、
        63.. 等 ）、在基板表面的最外層的層間樹脂絕緣層上
        設有導體層之平坦層（見獨立項32、33..等）、在最外
        層的有機樹脂絕緣層上形成使上述腳位部分地露出之開
        口（各獨立項之特徵）、以銲錫光阻（solermask ，其
        為有機樹脂絕緣層）來被覆固定導電性接續銷的腳位（
        pad ）的周圍（各獨立項之特徵）」等等。
      2.經查，這些技術特徵之目的，是為增加金屬製的腳位與
        材質完全不相同之樹脂絕緣層間之接合強度，並使應力
        不易集中之導電性接續銷，即使受到應力作用導電性接
        續銷也不易剝離，而提供一種具有可發揮充份機能之平
        坦層之樹脂封裝基板。而系爭案之申請專利範圍記載繁
        瑣，為其釐清就各項獨立項之技術特徵（例如申請專利
        範圍獨立項第5 、6 、7 項邏輯結構與獨立項第20、21
        22項相當），將之區隔為數個部分為陳述：申請專利範
        圍第1 項至第16項、第17項至第31項、第32項至第40項
        、第41項至第59項、第60項至第64項。
    申請專利範圍第1 項至第16項部分，應無進步性：
      1.關於引證案1 、2 、3 等，已揭示系爭案申請專利範圍
        第1 項、第2 項、第5 項、第6 項、第7 項之技術特徵
        ，教示一種基板，該基板具有連結導電性接續銷之腳位
        ，該腳位以絕緣性膜圍繞，接續銷固定在腳位上。引證
        1 之Pad56 相當於系爭案之腳位，引證1 之I/O Pin 58
        與引證2 之Terminal pins 16 相當於系爭案之接續銷，
        引證1 之Polymeric material相當於系爭案之有機樹脂
        絕緣層，該Polymeric material亦覆蓋於Pad 56之周圍
        ，雖然原告在申請階段補充理由與面詢中強調引證1中
        Polymeric material覆蓋Pad 56周圍之目的在於防止腳
        位鏽蝕的發生，而系爭案覆蓋之目的在於抑制腳位剝離
        ，然於物之發明，以結構特徵為技術特徵，前揭各項之
        結構已揭示於引證1 ，且既然Polymeric material覆蓋
        Pad 56周圍，亦應具有抑制剝離之功效。而引證2 中亦
        揭示利用via-holes 18與內層導體連續；引證3 之技術
        ，如其發明摘要所述，也教示粗糙化絕緣層的表面，達
        到增黏之目的；至於將接續銷藉由導電性接著劑固定在
        腳位上之技術，亦可見於引證1 中，在引證1 中係使用
        銅鋅合金作為導電性接著劑。
      2.系爭案申請專利範圍第3 項為第1 項或第2 項之附屬項
        ，其主要特徵係限定第1 項或第2 項中之基板係具有一
        個以上之由導體層與層間樹脂絕緣層交互層壓而成之構
        造的疊合基板。而引證2 已揭示一種疊合基板，包含絕
        緣層15與導體層15c 、15d 等。系爭案申請專利範圍第
        4 項僅為單純限定腳位直徑與開口部直徑之間的倍數關
        係。
      3.第8 項、第9 項、第10項及第11項為第5 、6 、7 項之
        附屬項，第8 項之特徵為藉由1 個以上的介層孔而與內
        層之導體層相連續，而引證2 已揭示利用via-holes 18
        與內層導體連續。系爭案第9 項僅單純限定介層孔的形
        狀；第10項之特徵係腳位藉由至少兩層以上所設立之介
        層孔而與內層之導體層相接續，而引證2 圖5 已揭示腳
        位藉由兩層之介層孔via-holes 18而與內層之導體層相
        接續。
      4.系爭案第11項之特徵為最外層之導體層利用形成有使腳
        位部分露出之開口部之有機樹脂層予以披覆，並由上述
        開口部所露出之腳位上藉由導電性接著劑來固定上述導
        電性接續銷，已揭示於引證1 中，引證1 之Polymeric
        material相當於系爭案之有機樹脂絕緣層，披覆於導體
        層之上，於物之發明，以結構特徵為技術特徵，系爭案
        之結構已揭示於引證1 中，且既然Polymeric material
        覆蓋Pad 56周圍，亦應具有抑制剝離之功效，接續銷藉
        由導電性接著劑固定在腳位上之技術，亦可見於引證1
        中。系爭案申請專利範圍第12項為第11項之附屬項，僅
        為單純限定腳位直徑與開口部直徑之間的倍數關係（同
        第4項）。
      5.申請專利範圍第13項及系爭案申請專利範圍第14、15、
        16項為第1 、2 、5 、6 或7 項之附屬項，第13項之特
        徵為接續銷係由柱狀之接續部與板狀之固定部所構成，
        已揭示於引證2 中，引證2 中之Terminal pins16包含
        root portion 16a與contact portion 16b ，其中root
        portion 16a 相當於本項板狀之固定部，contact port
        ion 16b 相當於柱狀之接續部；第14、15、16項揭示導
        電性接著劑之熔點範圍與成分，惟引證1 已揭示使用銅
        鋅合金為接著劑，故其所揭示之接著劑僅為簡單的材料
        置換。
    申請專利範圍第17項至第31項部分，應無進步性：
      1.系爭案申請專利範圍第17項、第20項、第21項、第22項
        接續銷分為接續部與板狀之固定部所構成已揭示於引證
        2 中，引證2 中之Terminal pins 16包含root portion
        16a 與contact portion 16b ，接續銷材質之選擇使用
        僅係簡單之材料替換，引證3 揭示粗糙化絕緣層之表面
        ，引證1 中之Polymeric material相當於本項之有機樹
        脂絕緣層，披覆於導體層之上，於物之發明，以結構特
        徵為技術特徵，系爭案之結構已揭示於引證1 中，且既
        然Polymeric material覆蓋Pad 56周圍，亦應具有抑制
        剝離之功效，接續銷藉由導電性接著劑固定在腳位上之
        技術，亦可見於引證1 中。
      2.系爭案申請專利範圍第18項為第17項之附屬項，僅為單
        純限定腳位直徑與開口部直徑之間的倍數關係。第19項
        為第17、18項之附屬項，其主要特徵係限定第17、18項
        中之基板係具有一個以上之由導體層與層間樹脂絕緣層
        交互層壓而成之構造的疊合基板。而引證2 已教示一種
        疊合基板，包含絕緣層15與導體層15c 、15d等。
      3.系爭案申請專利範圍第23項、第24項、第25項、第26項
        、第28項為第20、21、22項之附屬項，第23項之特徵為
        藉由1 個以上的介層孔而與內層之導體層相連續，而引
        證2 中亦揭示利用via-holes 18與內層導體連續；系爭
        案申請專利範圍第24項僅單純限定介層孔的形狀；第25
        項之特徵係腳位藉由至少兩層以上所設立之介層孔而與
        內層之導體層相接續，而引證2 圖5 已揭示腳位藉由兩
        層介層孔18而與內層之導體層相接續。
      4.第26項之特徵為上述開口部所露出之腳位上藉由導電性
        接著劑來固定上述導電性接續銷，已揭示於引證1 ，引
        證1 之Polymeric material相當於系爭案之有機樹脂絕
        緣層，披覆於導體層之上，接續銷藉由導電性接著劑固
        定在腳位上之技術，亦可見於引證1 ；系爭案申請專利
        範圍第28項之特徵係限定導電性接續銷利用磷青銅所製
        成，接續銷材質之選擇使用僅係簡單之材料替換。第27
        項為第25項之附屬項，僅為單純限定腳位直徑與開口部
        直徑之間的倍數關係（與第4項、第11項同）。
      5.第29、30、31項為第17、18、20、21或22項之附屬項，
        揭示導電性接著劑之熔點範圍與成分，惟引證1 已揭示
        使用銅鋅合金為接著劑，其所揭示之接著劑僅為簡單的
        材料置換。
    申請專利範圍第32項至第40項部分，應無進步性：
      1.系爭案申請專利範圍第32項、第33項技術特徵已揭示於
        引證1 、引證2 、引證3 中，引證1 中之I/O Pin 58與
        引證2 中之Terminal pins 16相當於系爭案之接續銷，
        引證1 中之Polymeric material相當於系爭案之有機樹
        脂絕緣層，引證3 揭示粗糙化絕緣層之表面，至於將接
        續銷藉由導電性接著劑固定在腳位上之技術，亦可見於
        引證1 之使用銅鋅合金作為導電性接著劑。
      2.系爭案申請專利範圍第34項、第36項、第37項及第38、
        39、40項為第32、33項之附屬項，第34項主要特徵係限
        定第32、33項中之基板係具有一個以上之由導體層與層
        間樹脂絕緣層交互層壓而成之構造的疊合基板，而引證
        2 已揭示一種疊合基板，包含絕緣層15與導體層15c 、
        15d 等；系爭案申請專利範圍第36項之特徵為接續銷由
        接續部與固定部所構成，材質係使用擇自由銅或銅合金
        、錫、鋅、鋁、貴金屬等金屬所構成。而接續銷分為接
        續部與板狀之固定部所構成已揭示於引證2 ，引證2 之
        Terminal pins 16包含root portion 16a與contact
        portion 16b ，接續銷材質之選擇使用僅係簡單之材料
        替換。
      3.系爭案申請專利範圍第37項之特徵為接續銷由接續部與
        固定部所構成，並在接續部上形成直徑更小之蜂腰部，
        如前所述，接續銷分為接續部與板狀之固定部所構成已
        揭示於引證2 ，在接續部上形成直徑更小之蜂腰部，雖
        與引證案接續銷不同，然為簡單之形狀變化。
      4.系爭案申請專利範圍第38、39、40項揭示導電性接著劑
        之熔點範圍與成分，惟引證1 已揭示使用銅鋅合金為接
        著劑，而接著劑僅為簡單的材料置換。系爭案申請專利
        範圍第35項為第33項之附屬項，其特徵為腳位之周圍部
        分以有機樹脂層予以披覆，已揭示於引證1 ，引證1 之
        Polymeric material相當於系爭案之有機樹脂絕緣層。
    申請專利範圍第41項至第59項部分，應無進步性：
      1.系爭案申請專利範圍第41項及第42項之特徵已揭示於引
        證1 、2 、3 ，僅將引證案中之Pin以凸起狀銷置換，
        功效相同。
      2.系爭案申請專利範圍第43項僅為單純限定開口部直徑之
        規格；第44項、第45項、第54項、第55項、第56項、第
        57項為第41、42項之附屬項，第44項揭示開口部與開口
        部周圍凹部之形成方式，惟該些技術手段係封裝基板加
        工之習知技術；第45項揭示導電性接著材層之成分包括
        錫銲、硬焊材、導電性粒狀物質等，惟該等材料係業界
        已習知用於焊接之材料；第54項揭示凸起狀銷至少一部
        分以金屬形成，而引證1 、2 已揭示以金屬形成接續銷
        。系爭案申請專利範圍第55項揭示凸起狀銷使用之材質
        ，僅為簡單的材料置換；第56項僅為單純凸起狀銷結合
        面與開口面積之間的倍數關係；第57項揭示凸起狀銷接
        合面之形狀，為簡單之形狀變化。
      3.申請專利範圍第46至53項為第45項之附屬項，第46至第
        52項係進一步詳述導電性接著材層之成分，惟該等材料
        係業界已習知用於焊接之材料；第53項揭示導電性接著
        材層之形成方法，係利用印刷、光阻蝕刻等，惟該些技
        術手段係封裝基板加工之習知技術；第58項、第59項為
        第42項之附屬項，第58項揭示金屬層使用之材質，僅為
        簡單的材料置換；第59項揭示金屬層之形成方法，係利
        用電鍍、濺鍍等，惟該等技術手段係封裝基板加工之習
        知技術。
    申請專利範圍第60項至第64項部分，應無進步性：
      1.第60項之部分，引證2 圖4 已揭示一基板透過Terminal
        pins 16 與外部基板之Terminal jacks 14 相嵌合，系
        爭案僅將引證案之Pin 以凸起狀銷置換，並未產生無法
        預期之功效，而導體層上有絕緣層披覆，則已揭示於引
        證1 ，引證3 亦揭示粗糙化絕緣層之表面。
      2.系爭案申請專利範圍第61項為第60項之附屬項，限定凸
        起狀銷與導體電路藉由金屬層以及導電性接著材料予以
        結合，引證1 已揭示接續銷固定在腳位上，接續銷藉由
        導電性接著劑固定在腳位上，系爭案僅將引證案之Pin
        以凸起狀銷置換，並未產生無法預期之功效。
      3.系爭案申請專利範圍第62項及第63項之特徵已揭示於引
        證1 、2 、3 ，僅係將引證案中之Pin 以凸起狀銷置換
        ，並未產生無法預期之功效。
      4.系爭案申請專利範圍第64項為第41、42、60、61、62、
        63項之附屬項，揭示凸起狀銷的裡面設立與體電路接續
        用之凸起，與引證案平面接續銷不同，為簡單之形狀變
        化。
    既然，系爭案發明之目的，在於增加金屬製的腳位與材質
      完全不相同之樹脂絕緣層間之「接合強度」，並使應力不
      易集中之導電性接續銷，即使受到應力作用導電性接續銷
      也「不易剝離」。
      1.而接合強度之增加而使之不易剝離，由引證1 圖3 與系
        爭案申請專利範圍比較之，系爭案所揭示之重要元件均
        顯示於該圖中，系爭案之有機樹脂絕緣層是形成使部分
        腳位露出之開口，覆蓋於腳位之邊緣，相較於引證1 之
        Polymeric material是將腳位與腳位上之導電性接著劑
        一起覆蓋，兩者之差異僅是覆蓋腳位的面積不同而已。
        原告雖強調引證1 中Polymeric material覆蓋Pad 56周
        圍之目的在於防止腳位鏽蝕的發生，而系爭案覆蓋之目
        的在於抑制腳位剝離，而有差異；但就接合強度之增加
        而使之不易剝離之目的而言，Polymeric material覆蓋
        Pad 56周圍，亦具有相同抑制剝離之功效，原告之論述
        自無法認定系爭案具有進步性。
      2.又原告所謂以凸起狀銷作為導電性接續銷（見請求項41
        、42、60、62、63..等），以使接合面積增加，故衍生
        應力不會集中且接合強度又高之優點；然查，凸起狀銷
        僅屬引證案中之Pin 以凸起狀銷之置換，其功效相同。
        而系爭案申請專利範圍第54項揭示凸起狀銷至少一部分
        以金屬形成，以作為導電性接續銷者，由引證1 、2 已
        揭示以金屬形成接續銷，自屬凸起狀銷材質之置換，且
        引證1 已揭示接續銷固定在腳位上，接續銷藉由導電性
        接著劑固定在腳位上，系爭案僅將引證案之Pin 以凸起
        狀銷置換，自未產生無法預期之功效，原告之論述自無
        法認定系爭案具有進步性。
  (4)就此，被告所給予原告陳述意見之機會堪稱允當，且依原告
    所提出之證據不足證明系爭案具進步性。綜上所述，被告所
    為「本案應不予專利」之處分，並無不法，訴願決定予以維
    持，亦無不合。原告徒執前詞，訴請撤銷，並命被告為予以
    專利之行政處分，為無理由，應予駁回。兩造其餘攻擊防禦
    方法均與本件判決結果不生影響，故不逐一論述，併此敘明
    。
五、據上論結，本件原告之訴為無理由，依行政訴訟法第98條第
    1 項前段，判決如主文。
中    華    民    國      97    年    12  月    25    日
            臺北高等行政法院第三庭
                    審判長法  官  姜素娥
                          法  官  劉介中
                          法  官  陳心弘
上為正本係照原本作成。
如不服本判決，應於送達後20日內向本院提出上訴狀並表明上訴
理由，如於本判決宣示後送達前提起上訴者，應於判決送達後20
日內補提上訴理由書（須按他造人數附繕本）。
中    華    民    國    97    年    12    月   25     日
                            書記官  鄭聚恩


司法院資訊處製作；財團法人民間司法改革基金會備份。
